臺灣基隆地方法院民事裁定
110年度監宣字第31號
聲  請  人  王建大  



相對人即受
監護宣告人  王桂枝  




利害關係人  王怡婷  

上列聲請人聲請對相對人監護宣告事件，本院裁定如下：
    主  文
宣告王桂枝（女，民國00年0月0日生，身分證統一編號：Z00000
0000號）為受監護宣告之人。
選定王建大（男，民國00年0月0日生，身分證統一編號：Z00000
0000號）為受監護宣告之人之監護人。
指定王怡婷（女，民國00年0月00日生，身分證統一編號：Z0000
00000號）為會同開具財產清冊之人。
聲請費用由受監護宣告之人負擔。
    理  由
一、聲請意旨略以：聲請人之母即相對人王桂枝因帕金森氏失智
    症，致不能為意思表示或受意思表示，為此聲請對其為監護
    之宣告，並聲請選任聲請人為監護人及指定王怡婷為會同開
    立財產清冊之人等語。
二、按對於因精神障礙或其他心智缺陷，致不能為意思表示或受
    意思表示，或不能辨識其意思表示之效果者，法院得因本人
    、配偶、四親等內之親屬、最近一年有同居事實之其他親屬
    、檢察官、主管機關或社會福利機構之聲請，為監護之宣告
    ，民法第14條第1項定有明文。次按受監護宣告之人應置監
    護人；法院為監護之宣告時，應依職權就配偶、四親等內之
    親屬、最近一年有同居事實之其他親屬、主管機關、社會福
    利機構或其他適當之人選定一人或數人為監護人，並同時指
    定會同開具財產清冊之人；法院選定監護人時，應依受監護
    宣告之人之最佳利益，優先考量受監護宣告之人之意見，審
    酌一切情狀，並注意下列事項：受監護宣告之人之身心狀
    態與生活及財產狀況。受監護宣告之人與其配偶、子女或
    其他共同生活之人間之情感狀況。監護人之職業、經歷、
    意見及其與受監護宣告之人之利害關係。法人為監護人時
    ，其事業之種類與內容，法人及其代表人與受監護宣告之人
    之利害關係，民法第1110條、第1111條第1項及第1111條之1
    亦分別定有明文。
三、經查：
  ㈠聲請人主張之前揭事實，業據其提出戶籍謄本、三軍總醫院
    附設基隆民眾診療服務處診斷證明書為證。又經鑑定人即長
    庚醫療財團法人基隆長庚紀念醫院林哲名醫師對相對人為精
    神狀態經鑑定結果，略以：王女（即相對人）之過去生活史
    、疾病史、身體檢查及精神狀態檢查結果，本院認為目前王
    女因「帕金森氏失智症」，致其為意思表示，受意思表示和
    辨識其意思表示效果之能力已達「完全不能」之程度，可為
    「監護之宣告」等語，有長庚醫療財團法人基隆長庚紀念醫
    院110年4月22日長庚院基字第1100400066號函附精神鑑定報
    告書乙件在卷可按。綜合上情，足認相對人確因心智缺陷，
    已達不能為意思表示或受意思表示之程度。從而，聲請人聲
    請對相對人為監護之宣告，為有理由，應予准許。
  ㈡本院參酌上開鑑定報告及聲請人之主張，認聲請人為相對人
    之三子，為相對人主要照顧之人，彼此依附關係親密，自適
    宜擔任相對人之監護人；而利害關係人王怡婷為相對人之次
    女，亦為相對人之至親，自有瞭解相對人之財產狀況，以利
    監督之必要，且相對人其他最近親屬即相對人之其餘子女即
    王建富、王特蓮、王雅嫻、王建常均同意由聲請人擔任相對
    人之監護人、利害關係人王怡婷擔任開具財產清冊之人，有
    聲請人提出親屬會議同意書在卷可稽。本院審酌上情，認由
    聲請人擔任監護人，應符合受監護宣告之人之最佳利益，爰
    選定聲請人為監護人，並指定王怡婷為會同開具財產清冊之
    人。另監護人王建大應依據民法第1113條準用同法第1099條
    第1項之規定，對於受監護宣告之人即相對人之財產，會同
    王怡婷於2個月內開具財產清冊，並陳報法院，併此敘明。
四、依家事事件法第164條第2項，裁定如主文。
中　　華　　民　　國　　110 　年　　5 　　月　　11　　日
                  家事法庭法  官　何怡穎  
以上正本係照原本作成。
如對本裁定抗告須於裁定送達後10日內向本院提出抗告狀。
中　　華　　民　　國　　110 　年　　5 　　月　　11　　日
                          書記官　葉憶葇